# 关于工程承包收入的确认

提问人：bestxulin 时间：2013-07-01 09:30:16
有一建筑公司下面有一挂靠工程，工程以公司的名义签订，但实际是以挂靠人施工，公司与挂靠人签订承包合同，挂靠人以工程合同金额的8.5%上缴管理费，公司目前按工程合同全额确认收入，按工程合同金额与管理费的差额倒挤成本，请教各位这样做是否正确？对建筑类企业接触较少，实在是拿不准

回答人：chenyiwei
回复 bestxulin 的帖子
这个问题从实质上也是本版面已经讨论很多的“收入确认应采用总额法还是净额法”问题。如果该被挂靠单位从该合同中所能获取的经济利益限于按合同金额8.5%计算的挂靠费，不承担其他风险，理论上似乎应当采用净额法；但考虑到实务中该被挂靠单位作为形式上的承建单位，需要对工程的质量、安全等承担监管责任，一旦受到处罚或者与业主方发生纠纷，应当是该单位首先出面承担责任，再向挂靠人追偿损失，由此承担了来源于挂靠人的信用风险；同时也考虑到行业内的相关惯例，因此实务中以总额法较为多见。